【裁判字號】    95,訴,167
【裁判日期】    950621
【裁判案由】    違反毒品危害防制條例
【裁判全文】
臺灣屏東地方法院刑事判決               95年度訴字第167號
公  訴  人  臺灣屏東地方法院檢察署檢察官
被      告  甲○○
上列被告因違反毒品危害防制條例案件，經檢察官提起公訴（94
年度毒偵字第1012號）及移送併辦（臺灣高雄地方法院檢察署95
年度毒偵字第1397號），被告於本院準備程序中就被訴事實為有
罪之陳述，經本院合議庭裁定由受命法官獨任依簡式審判程序審
理，判決如下：
    主  文
甲○○連續施用第一級毒品，累犯，處有期徒刑壹年肆月，扣案
之第一級毒品海洛因壹包（淨重零點零伍公克、包裝重零點伍
公克）、沾有第一級毒品海洛因殘渣之注射針筒貳支、吸管藥鏟
壹支，均沒收銷燬之，生理食鹽水壹瓶沒收。
    事  實
一、甲○○前於民國91、93年間，先後因竊盜及贓物案件，分別
    經臺灣高雄地方法院91年度易字第4395號判處有期徒刑3 月
    確定、93年度簡字第4415號判處有期徒刑5 月確定，經接續
    執行，甫於94年7 月2 日縮刑期滿執行完畢。又因施用毒品
    案件，先後經臺灣高雄地方法院87年度毒聲字第3091號、93
    年度毒聲字第1443號裁定送觀察、勒戒2 次後，均因認無繼
    續施用毒品之傾向，分別於87年12月30日、93年11月10日執
    行完畢釋放出所，復經臺灣高雄地方法院檢察署檢察官於89
    年3 月30日以88年度毒偵字第3209號、93年11月18日以93年
    度毒偵緝字第577 號為不起訴處分確定。詎其仍不知戒絕毒
    癮，又於觀察、勒戒執行完畢釋放後5 年內，基於施用第一
    級毒品海洛因之概括犯意，自94年9 月間某日起，至95年5
    月28日傍晚某時止，在高雄市○○路附近不詳朋友住處、高
    雄市區內不詳加油站、網咖店之廁所及朋友洪淑美所駕駛之
    車輛內（停放於屏東市區靠近高屏大橋附近之中華加油站）
    等地點，將毒品海洛因以加入生理食鹽水稀釋後注入針筒，
    再注射血管之方式，連續施用第一級毒品海洛因多次，平均
    每日施用1 次。嗣先後為警查獲：
  1.95年1 月2 日19時20分許，因騎乘所竊取車牌號碼WDC-752
    號贓車，行經高雄縣大寮鄉○○○路347 號前，為警攔檢查
    獲，並扣得第一級毒品海洛因1 包（淨重0.05公克、包裝重
    0.35公克）、及其所有且供施用毒品海洛因所用而沾有毒品
    海洛因殘渣之注射針筒1 支、吸管藥鏟1 支及稀釋毒品海洛
    因所用之生理食鹽水1 瓶（起訴書誤載為礦泉水）。
  2.95年1 月17日凌晨2 時55分許，為警在高雄市○○區○○路
    18 號 「港都網咖店」執行臨檢勤務時，發覺其形跡可疑而
    查獲，並扣得所有且供施用毒品海洛因所用而沾有毒品海洛
    因殘渣之注射針筒1 支。
  3.其於本案審理中，因傳拘無著，經本院發佈通緝，嗣於95年
    5 月30日凌晨1 時30分許許，為警在高雄市○○路與美術館
    路交岔路口逮捕，經其同意採其尿液送驗結果，仍呈嗎啡陽
    性反應。
二、案經內政部警政署保安警察隊第三總隊第二大隊移送臺灣屏
    東地方法院檢察署檢察官偵查起訴、高雄市政府警察局移送
    臺灣高雄地方法院檢察署檢察官移送併辦。
    理  由
一、本件被告甲○○所犯係死刑、無期徒刑、最輕本刑為3 年以
    上有期徒刑以外之罪，其於本院準備程序中就被訴事實為有
    罪之陳述，經本院合議庭裁定由受命法官獨任依簡式審判程
    序，先予敘明。
二、上揭事實，訊據被告甲○○於本院審理中坦承不諱，而被告
    先後3 次為警採尿經送鑑定結果，均呈嗎啡陽性反應，有高
    雄市立凱旋醫院濫用藥物尿液檢驗報告3 份在卷可稽，此外
    ，復有疑似毒品海洛因之白粉1 包及被告所有，且供施用毒
    品海洛因所用之注射針筒2 支、吸管藥鏟1 支及生理食鹽水
    1 瓶扣案可佐。又上開扣案物品，經送請專業機構鑑定結果
    ，該白粉確屬第一級毒品海洛因（淨重0.05公克、包裝重0.
    35公克），而其餘注射針筒2 支及吸管藥鏟1 支，均因沾有
    毒品殘渣而呈毒品海洛因陽性反應，至生理食鹽水則驗無毒
    品反應等情，亦有法務部調查局95年3 月13日調科壹字第24
    0004069 號鑑定通知書1 紙、高雄醫學大學附設中和紀念醫
    院檢驗報告4 紙附卷可按，足認被告之自白，應與事實相符
    ，堪予採信。查被告因施用毒品案件，先後經臺灣高雄地方
    法院87年度毒聲字第3091號、93年度毒聲字第1443號裁定送
    觀察、勒戒2 次後，均因認無繼續施用毒品之傾向，分別於
    87 年12 月30日、93年11月10日執行完畢釋放出所，復經臺
    灣高雄地方法院檢察署檢察官於89年3 月30日以88年度毒偵
    字第3209號、93年11月18日以93年度毒偵緝字第577 號為不
    起訴處分確定，有臺灣屏東地方法院檢察署刑案資料查註紀
    錄表、同署全國施用毒品案件紀錄表、臺灣高等法院被告前
    案紀錄表附卷可考，是被告於上開觀察、勒戒執行完畢釋放
    後5年內所為施用第一級毒品犯行，自應依法論科。
三、按海洛因係毒品危害防制條例所定之第一級毒品，不得非法
    施用，是核被告甲○○所為，係犯毒品危害防制條例第10條
    第1 項之施用第一級毒品罪。被告為施用毒品海洛因而持有
    毒品之低度行為，已為其施用之高度行為所吸收，不另論罪
    。被告多次施用第一級毒品之犯行，時間緊接，方法相同，
    觸犯構成要件相同之罪，顯係基於概括犯意反覆為之，為連
    續犯，應依刑法第56條規定論以1 罪，並加重其刑。被告於
    本院審理中自白其施用毒品海洛因之期間迄至95年3 月28日
    止及於事實2 、3 所示時地為警查獲等事實，雖均未經起訴
    ，然與起訴部分具有連續犯之裁判上一罪關係，且事實2.查
    獲部分業經檢察官移送併辦，本院自應併予審理。又被告前
    於91、93年間，先後因竊盜及贓物案件，分別經臺灣高雄地
    方法院91年度易字第4395號判處有期徒刑3 月確定、93年度
    簡字第4415號判處有期徒刑5 月確定，經接續執行，甫於94
    年7 月2 日縮刑期滿執行完畢，有臺灣屏東地方法院檢察
     署 刑案資料查註紀錄表、臺灣高等法院被告前案紀錄表在
    卷可考，其於有期徒刑執行完畢5 年內再犯本件有期徒刑以
    上之罪，係屬累犯，應依刑法第47條規定加重其刑，並遞予
    加重之。爰審酌被告有竊盜、贓物等前科，且經多次毒品戒
    斷之保安處分程序業如上述，仍未能徹底戒除毒癮，顯見其
    意志不堅，有違政府訂定毒品危害防制條例之美意，本不宜
    輕縱，惟施用毒品係戕害自身健康、尚未害及他人，施用期
    間之尚非甚長及犯後坦承犯行等一切情狀，量處如主文所示
    之刑。又扣案之第一級毒品海洛因1 包（淨重0.05公克、包
    裝重0.35公克），為查獲之毒品（包裝袋部分，因與毒品無
    法析離，應整體視為毒品），另沾有毒品海洛因殘渣之注射
    針筒2 支、吸管藥鏟1 支，亦與所殘留之毒品殘渣無法析離
    ，應整體視為毒品，均應依毒品危害防制條例第18條第1 項
    前段之規定，宣告沒收銷燬之，至生理食鹽水1 瓶，則據被
    告供承為其所有且於施用毒品海洛因時供稀釋毒品所用等語
    在卷，爰依刑法第38條第1項第2款規定，併予宣告沒收。
據上論斷，應依刑事訴訟法第273 條之1 第1 項、第299 條第1
項前段，毒品危害防制條例第10條第1 項、第18條第1 項前段，
刑法第11條、第56條、第47條、第38條第1 項第2 款，判決如主
文。
本案經檢察官王光傑到庭執行職務。
中   華    民     國     95    年   6     月   21     日
                         刑事第四庭   法  官  劉敏芳
以上正本證明與原本無異。
如不服本判決應於收受本判決送達後十日內向本院提出上訴書狀
，其未敘述上訴理由者，並得於提起上訴後十日內向本院補提理
由書狀（均須按他造當事人之人數附繕本）「切勿逕送上級法院
」
中    華    民    國    95    年    6     月    21    日
                                      書記官  許倬維
附錄本案論罪法條：
毒品危害防制條例第10條第1項：
施用第一級毒品者，處6月以上5年以下有期徒刑。


司法院資訊處製作；財團法人民間司法改革基金會備份。
